Inventaris van het archief van de familie Van Erp Taalman Kip, 1399-1954
Nationaal Archief, Den Haag
- EERSTE AFDELING, I.
  - Stukken waarvan het verband met het archief niet duidelijk gebleken is., 1.C.
    - Akte van schuldbekentenis van Pieter Dirksz. voor Marietje, weduwe van Dirk Gijsbertsz., zijn moeder van een losrente op morgen te Woerden, aan Dirk Hermansz te Oudenwater., 1564; 483A; 1 charter
    - Testament van Goddert van Oedenhoven, kanunnik der Collegiale kerk van Onze Lieve Vrouwe te Thorn., 1596 maart 2; 484; 1 katern
    - Akte van verloop voor de erfgenamen van David Verhagen aan een viertel rogge erfpacht uit de hoeve van Floris Jansz. Koningcxe in Werenhout onder Zundert, aan Adriaan Slaats en zijn vrouw Margrietje, met retro akte., 1563 en 1614; 484A; 2 charters, getransfigeerd.
    - Notariële acte ten overstaan van schepenen Symon de Ryck en Cornelis Bicker van Amsterdam waarbij zij verklaren dat zij op stadskosten aan Emanuel Vasbaserode een houtwal gelegen op de Woonburgdam en Amstel hebben kwijt gescholden., 1628 april 21; 485; 1 stuk
    - Verhandeling betreffende het astrologische werk van Daniël Barber., (1637); 486; 1 stuk
    - Contract tussen Jan Gijsbertsz Baers en Willem Jans Loos, betreffende de overeenkomst om geen schoorsteen op zijn loods te zullen metselen., 1646 maart 5; 487; 1 stuk
    - Verbandbrief der domeinen in de polder Ruygenhil tot zekerheid der 2 renten., 1656 juni 5; 488; 1 charter
      Zie ook inv.nrs. 22 en 59.
    - Acte van volmacht door Anna de Bure, wed. David van den Bossche, schepen en Raad van Den Bosch, aan Johan van den Bossche haar zoon om de verschenen renten in Limburg te incasseren en rekening af te horen van Guilliam Flamming, waarbij Huybrecht Kip getuige is., 1659 augustus 12; 489; 1 stuk
    - Stuk betreffende de aanleg van het kanaal van Yverdon aan het meer van Neuchatel door de omliggende moerassen., 1668 juni 13; 490; 1 stuk
    - Acte van attestatie en aanbeveling door de burgemeesters en raad der stad Elbing in Pruissen voor Johan Bloemmert uit Elbing en schipper van het schip Constantinus, Prins van Polen van 200 last. Met afschrift., 1689 april 4; 491; 1 charter
    - Acte van scheiding en deling der nalatenschap van Aart Jansz. Vermeer., 1703 februari 7; 492; 1 stuk
    - Stuk inhoudende anecdoten, bon mots en verhalen, in verschillende handschriften., (1711); 493; 1 deel
    - Brief van advocaat Roemers, betreffende afwezigheid van een testament bij het overlijden van Mej. .... Kip., 1726 october 26; 494; 1 stuk
    - Acte van overdracht door Bartholomeus Moresnet aan Peter Aen van alle acten, die de erven van Jkvr. v.d. Bosch te vorderen hebben., 1728 juni 21; 495; 1 stuk
    - Missive van de Prins van Oranje, waarin deze bedankt voor het Lt. Generaalschap, verwachtende dat hem wel het Kapitein-Generaalschap zal worden aangeboden., 1742 october 7; 496; 1 stuk
    - Verhaal omtrent een aan Gerrit Willem Motman, rentmeester der domeinen te Breda geadresseerde, gevonden koffer, waarbij tevens de naam van Lodewijk van Brunswijk-Wolffenbüttel wordt genoemd., (1744); 497; 1 stuk
    - Brief van B. de Bond betreffende de comparitie voor de commissarissen van de Raad van Brabant, waarbij Johan Francis van Welt, Jacobus van Heeswijk en Adriaan de Bossan als partijen optreden., 1745 juli 8; 498; 1 stuk
    - Wissel door baron van Twikkeloo te Wassenaar aan de hr. Van de Duyn betekend en aan Louis van Saxen geëndosseerd door Philipeaux., 1746 maart; 499; 1 stuk
    - Plaat voorstellende de illuminatie van het vuurwerk afgestoken ter ere van Z.H. de Prins van Oranje, door de studenten te Utrecht., 1747 juli 27; 500; 1 stuk
    - Jiddisch schrijven, waarbij geadresseerde en afzender onbekend zijn., 1781 februari 20; 501; 1 stuk
    - Verkoop voorwaarden, betreffende een huis en erf te Gouda tussen Jacob Verblaauw en Cornelis Bleuland., 1784 april 21; 502; 1 stuk
      Zie ook inv.nr. 111.
    - Grafschrift voor Jkhr. A.P. van der Capellen, Heer van Berkoude en oud-Gouverneur van Gorinchem. Overleden Utrecht, 9 december 1787; 503; 1 stuk
    - Verhaal omtrent een door de magistraat van Frankfort gegeven tractement., (1795); 504; 1 stuk
    - Lijst van schepen verblijvende buiten Nederland in de periode tussen, januari 1795 en 1814; 505; 1 stuk
    - Correspondentie tussen Jan Jacob van Beaumont en Joh. Arnoldus Lette., 1798 maart 21; 506; 1 stuk
    - Verzameling (gelegenheids-) gedichten, moralisaties en gedeelten van toneelstukken en andere merendeels handgeschreven stukken., 18e-19e eeuws; 507; 1 pak
    - Inventarislijst van een nalatenschap., (1800); 508; 1 katern
    - Exemplaar van de Amsterdamsche Courant., 1800 september 16; 509; 1 stuk
    - Exemplaar van de Haagsche Courant, inhoudende een bericht over de vendutie in het huis Korte Houtstraat 12 te Den Haag op 18 april 1803., 1803 april 1; 510; 1 stuk
      Mogelijk verband houdende met inv.nrs. 146-148.
    - Staat van ontvangsten en uitgaven, in verband met de administratie der nalatenschap van Mej. D.M. Scheltus, door Mr. R. van Olden in de periode van, 31 december 1812 tot 31 december 1815; 511; 1 stuk
    - Request van Johanna Woudman aan Z.M. de Koning houdende het verzoek om financiële steun voor haar man Ary Stooter ex-opvarende van het admiraliteitsjacht., (1816); 512; 1 stuk
    - Uittreksels uit "Historische saecken van Staet en Oorlog" van Lieuwe van Aitzema., (20e eeuw); 513; 1 deel
    - Exemplaar van de Journal d'Anvers van, 27 october 1823; 514; 1 stuk
    - Exemplaren van de Amsterdamsche Courant + bulletin van het Algemeen Handelsblad, betreffende de oorlog met Atjeh., 17 december 1873-11 februari 1874; 515; 1 omslag
    - Stuk inhoudende souvenir-gedichten en een bidprentje voor Daniël Guillaume van Bothnia-Andrea, weduwnaar van Adelaide Armandine Louise de Quay., 1878 december 2; 516; 1 stuk
    - Catalogus van boeken betreffende "Geschiedenis en beschrijving van Nederland en Koloniën"., (1880); 517; 1 stuk
    - Exemplaar van het Utrechts Provinciaal en Stedelijk Dagblad, betreffende "Persoonlijke herinneringen aan F. Domela Nieuwenhuis" door Ds. J.D. Domela Nieuwenhuis-Nijegaard te Gent., 1920 maart 7; 518; 1 stuk
- TWEEDE AFDELING: De Heerlijkheid BEVERWIJK, II.
  - De Heerlijkheid Beverwijk, A.
    - De verwerving en de liquidatie van het bezit der Heerlijkheid Beverwijk, 1.
      - verwerving, a.
        - Stuk inhoudende de condities, waarop de Staten van Holland en West-Friesland, Ambachtsheerlijkheden zullen verkopen. Authentiek afschrift., 1730 december 15; 519; 1 stuk
        - Leenbrief en Koopacte van de Ambachtsheerlijkheid Beverwijk, Wijk aan Duyn en Wijk aan Zee van François van Harencarspel. Authentiek afschrift., 1731 maart 15. 1757 november 28; 520; 2 stukken
        - Stuk inhoudende een opgave der namen van de Ambachtsheren van Velsen/Santpoort, Beverwijk, Wijk aan Duyn en Wijk aan Zee., 1759 maart 9; 521; 1 stuk
      - liquidatie, b.
        - Minuten van uitgaande brieven van notaris François Schmolck aan Frederik Berewout, betreffende de onderhandse afkoop der Heerlijkheid Beverwijk op 6 februari 1830. Afschrift., 1831 januari; 522; 1 stuk
        - Taxatierapport der Heerlijkheid Beverwijk., 1831 mei 5; 523; 1 stuk
    - Begrenzing der Heerlijkheid Beverwijk, 2.
      - Verbaal van het gepasseerde op het reguleren der scheidingen tussen de Ambachtsheerlijkheden Velsen, Wijk op Duyn, Wijk aan Zee en Beverwijk., 1758 september 13, 14 en 20; 524; 1 omslag
      - Verbaal en stuk betreffende het plaatsen der palen overeenkomstig de verbalen van 13, 14 en 20 september 1758 tussen de Ambachtsheerlijkheden., 1759 juni 7 + october 7; 525; 2 stukken
      - Onkostenstaat van de aanbrenging der scheidingen., 1759 october 27; 526; 1 stuk
    - Functionarissen, 3.
      - De benoeming van een Schout en of Secretaris, a.
        - Stuk houdende de eedsformule, welke moet worden afgelegd bij de benoeming tot Schout of Secretaris. Ongedateerd., 527; 1 stuk
        - Instructie, waaraan de Schout en of de bode van de Heerlijkheid Wijk aan Zee en Wijk op Duin zich moet houden., 1731 augustus 9; 528; 1 stuk
        - Octrooi voor Schout, burgemeester, schepenen en kerkmeesters van Wijk aan Zee voor het innen van belastingen. Authentiek afschrift., 1763 mei 13; 529; 1 katern
        - Publicatie betreffende de aanstelling der overheid ten plattelande., 1795 maart 6; 530; 1 stuk
        - Acte van de benoeming van Gijsbert van Bergen tot Schout van Wijk aan Zee en Wijk op Duin door François van Harencarspel, Ambachtsheer van Beverwijk., 1731 augustus 4; 531; 1 stuk
        - Acte van de benoeming door Joan Thierry, Ambachtsheer van Wijk aan Zee, van Gijsbert van Bergen tot Hoofd-Ingeland van de Hondsbossezeewering., 1764 april 14; 532; 1 stuk
        - Acte van de benoeming door Joan Thierry, Ambachtsheer van Wijk aan Zee en Wijk op Duin, van Jan van der Cocq van Secretaris tot Schout der genoemde Heerlijkheid, met bijgevoegde instructie en ordonnantie voor het Schout en bodeambt., 1768 augustus 28; 533; 2 stukken
        - Ordonnantie en keuren opgemaakt door Schout en Schepenen met medeweten van Joan Thierry, Ambachtsheer van Wijk aan Zee., 1768 october 8; 534; 1 deel
        - Brief van Jacob Aggesz Koop aan Helena Margheretha van Harencarspel, Vrouwe van Beverwijk, betreffende de ingesloten brief van Jan van Blarkom aangaande het Schoutambt, met een jaarlijkse recognitie ad f 300,-, en de aanvaarding daarvan per 24 maart., 1797 maart 24; 535; 1 stuk
        - Resolutie van het bestuur van Beverwijk, betreffende het geschil tussen Helena Margheretha van Harencarspel en de Schoutcivil Jan van Blarkom en de secretaris M.H. Ogelwight om als opvolgers van Gerard van Rhijn jaarlijks de recognitie te betalen., 1797 april 10; 536; 2 stukken
        - Brieven van M.H. Ogelwight en Jacob Aggesz Kool, namens het Gemeentebestuur van Beverwijk, aan François van Harencarspel betreffende de onderhandelingen over de betaling van de recognitie ad f 600,- voor het Schout en Secretarisambt door de Thesaurier van Beverwijk., 1804 april 19 + 1806 januari 3; 537; 2 stukken
        - Brief van Pieter Stelt, burgemeester van Beverwijk aan François van Harencarspel betreffende het verzoek om een voordracht te zenden, voor een Schout en Secretaris, aan de Staatsraad-Gouverneur van Noord-Holland., 1814 augustus 1; 538; 1 stuk
          Krachtens artikel 2 van het reglement betreffende het bestuur ten plattelande moet de Schout door de Koning en volgens artikel 68 de Secretaris door de Gedeputeerde Staten worden benoemd.
        - Brief van J. Wigeri aan François van Harencarspel, betreffende de aanbeveling van zijn schoonzoon Mr. C.J. François als Schout en Baljuw van Beverwijk., 1814 augustus 27; 539; 1 stuk
        - Brieven van de Staatsraad-Gouverneur van Noord-Holland aan de heer Van der Hoeven, militie-commissaris te Leiden, betreffende het request van Beverwijk in het geschil tussen de Gemeente Beverwijk en François van Harencarspel., 1817 januari 13 en 23; 540; 2 stukken
        - Brief van Chr. Stumphius aan François van Harencarspel betreffende het feit, dat de taak van de Schout is neergelegd in de Staten-resolutie van 1 januari 1739., 1817 januari 21; 541; 1 stuk
        - Brieven van François van Harencarspel aan de Staatsraad-Gouverneur betreffende zijn recht om een Schout en of Secretaris der Gemeente Beverwijk op voordracht aan te stellen en het verzoek om informatie inzake de stand van zaken bij de benoeming waarover hij voordracht heeft gedaan., 1817 januari 21; 542; 2 stukken
        - Brief van Chr. Stumphius aan François van Harencarspel, betreffende zijn nog niet afgekomen benoeming., 1817 maart 30; 543; 1 stuk
        - Correspondentie tussen François van Harencarspel en de Staatsraad-Gouverneur, inhoudende de reden waarom de benoeming is opgeschort., 1817 april 2 en 4; 544; 2 stukken
        - Brief van Chr. Stumphius aan François van Harencarspel, waarin deze de samenstelling der Gemeenteraad met personalia bekend maakt., 1817 mei 2; 545; 1 stuk
        - Brief van de Gemeenteraad van Beverwijk en brief van Jan Karshoff aan Frederika van Harencarspel Decker-Berewout, betreffende de Acte van Compromis, waarbij Pieter Stelt voor het Schoutambt en Jan Karshoff voor Secretaris worden voorgedragen., 1817 augustus 13; 546; 1 omslag
        - Brief van Pieter Stelt aan de Ambachtsvrouwe van Beverwijk, betreffende zijn benoeming bij KB van 18 october no. 81, tot Schout en die van Jan Karshoff bij besl. van G.S. van 15 november., 1817 november 19; 547; 1 stuk
        - Brief van Pieter Stelt, burgemeester van Beverwijk aan G.S. van Noord-Holland, betreffende de betaling der recognitiegelden., 1817; 548; 1 stuk
      - De benoeming der schepenen, b.
        - Acte waarbij Albrecht, Hertog van Beyeren, Graaf van Holland, etc. de burgers van Wijk aan Zee het recht geeft om 4 mannen voor een jaar tot schepenen te kiezen, tegen betaling van 52 stuivers per jaar Carolus gelt, terwijl aanvulling dient te geschieden door coöptatie. Authentiek afschrift., 1399 maart 6; 549; 1 charter
        - Acte waarbij Keizer Karel V, Graaf van Holland, etc. 4 schepenen en 3 keurmeesters van Beverwijk het recht geeft om de vierschaar te kiezen bestaande uit 8 schepenen waarvan 5 van Wijk aan Zee en 3 van Wijk op Duin tegen betaling van 7 pond 4 schellingen groten Vlaams per jaar; met els bijlage het request van Wijk aan Zee om jaarlijks 5 schepenen te mogen kiezen op Goede Vrijdag dat aanleiding is geweest tot uitvaardiging van bovengenoemde acte. Authentieke afschriften., 1537 april 18. 1630 october 12 + 1641 juli 16; 550; 1 charter
        - Resolutie van de Staten van Holland en West-Friesland, rakende het meerdergetal van schepenen te Wijk aan Zee, Authentiek uittreksel., 1766 april 21. 1766 april 30; 551; 1 stuk
        - Resolutie der Staten van Holland en West-Friesland, betreffende de verkiezing van nieuwe kiezers, burgemeesters en schepenen en de reglementen daarop., 1767 februari 26; 552; 1 stuk
        - Acte waarbij G.S. van Noord-Holland op grond van artt. 2 en 3 van het Reglement, betreffende het bestuur ten plattelande en op voordracht der gemeente Beverwijk, per 1830, Hermanus Johannes Husing en Hendrik Smalbraak benoemen tot vervulling van het 3e gedeelte der Raadsleden., 1829 december 24; 553; 1 stuk
      - De benoeming van de Schoolmeester-Koster en Doodgraver, c.
        - Acte van de benoeming van Abraham van Petten tot Schoolmeester etc. daartoe gekozen door de Ambachtsheer François van Harencarspel, uit het door de Magistraat en Kerkeraad, tijdens de buitengewone vergadering op het rechthuis te Wijk aan Zee voorgedragen drietal., 1750 juni 26; 554; 1 stuk
        - Acte van benoeming van Jan Groen, ondermeester te Oost-Zaandam, tot koster en Schoolmeester op uitdrukkelijke wens van Joan Thierry, Ambachtsheer van Wijk op Duin en Wijk aan Zee in plaats van Gerrit Coster, Schoolmeester te Avenhorn., 1759 october 19; 555; 1 stuk
      - De benoeming van een Assessor, d.
        - Acte waarbij de Staatsraad-Gouverneur van Noord-Holland, krachtens de artt. 11 en 17 van het reglement betreffende het bestuur ten plattelande, op voordracht van het gemeentebestuur van Beverwijk, Daniel Matthieu Luten met ingang van 2 januari 1830 tot assessor benoemt., 1829 december 30; 556; 1 stuk
      - De benoeming van een Bode, e.
        - Acte van de benoeming door de Gecommitteerde Raden van Holland en West-Friesland, van Nicolaas Meerhuysen tot bode van Beverwijk, als opvolger van Barent Rasse, tegen 12 ponden van 40 groten het pond, vrij geld 's-jaars., 1730 februari 16; 557; 1 stuk
        - Acte van de benoeming door Susanna Jacoba van Harencarspel van Laurens Regtdoorzee als bode., 1767 maart 19; 558; 1 omslag
        - Acte van de benoeming door Helena Margheretha van Harencarspel van Jeroen Regtdoorzee als bode., 1794 maart; 559; 1 stuk
        - Brief van H. Noordam,loco-secretaris van Beverwijk aan François van Harencarspel, betreffende het voorstel om Jan de Wolf tot opvolger te benoemen van de overleden Jacob Regtdoorzee., 1807 september 17; 560; 1 stuk
        - Brief van Jan van Blarkom, namens het Gemeentebestuur van Beverwijk aan François van Harencarspel, inhoudende het verzoek om de recognitie van bode Jan de Wolf van f 150,- tot f 100,- terug te brengen., 1807 october 6; 561; 1 stuk
        - Brief van het Gemeentebestuur van Beverwijk aan François van Harencarspel omtrent de recognitie van 1807, die voor rekening van Jacob Regtdoorzee komt en niet voor die van Jan de Wolf., 1808 december 3; 562; 1 stuk
    - Economie, 4.
      - Het ijken van maten en gewichten, a.
        - Brief van Jan van der Cocq aan Hendrik Nicolaas Sautijn, betreffende de geschilpunten tussen de hoofd-officier of Schoutcrimineel en de Ambachtsheer over de bevoegdheid tot het ijken, het toezicht op het tappen van bier en de aanstelling van een secretaris., 1758 januari 27; 563; 1 stuk
        - Stuk waarin de Ambachtsvrouwe van Beverwijk bezwaar maakt tegen de voor 18 november aangekondigde ijking., 1789 november 12; 564; 2 stukken
        - Appointement van de Staten van Holland en West-Friesland op het request van Josias Eckhardt, Raad en burgemeester van Haarlem, als gevolmachtigde van Helena Margheretha van Harencarspel, Ambachtsvrouwe van Beverwijk, en van Mr. Cornelis Ascanius van Sypestein, Hoofd-Officier van Beverwijk om maten en gewichten te mogen laten ijken door de Schout of de bode. Authentiek afschrift., 1791 maart 19; 565; 1 stuk
    - Financiën, 5.
      - Verpondingen, a.
        - Resolutie van de Staten van Holland en West-Friesland, betreffende de gijzeling van een schepen van Wijk op Duin en een schepen van Wijk aan Zee, wegens het achterwege blijven van de betaling der verponding en de 100e penning over 1747., 1749 juli 3; 566; 1 stuk
      - Recognitie-gelden, b.
        - Brieven van M.H. Ogelwight, secretaris van Beverwijk, aan Francois van Harencarspel, ambachtsheer van Beverwijk, betreffende de betaling der recognitie-gelden over de jaren 1806-1809, in de periode tussen 19 december 1807 en 21 november 1809., 567; 1 omslag
        - Missive van de Staatsraad-Gouverneur van Noord-Holland aan Francois van Harencarspel waarbij deze convoceert dat op 15 januari om 13.00 uur in het Gouvernementshuis een vergadering zal plaatshebben., 1814 januari 8; 568; 1 stuk
        - Brieven van Pieter Stelt, burgemeester van Beverwijk, aan François van Harencarspel betreffende de nog te betalen recognitie-gelden., 1817 mei 21-24; 569; 1 omslag
        - Brieven van Pieter Stelt, burgemeester van Beverwijk, aan F. van der Hoeven militie-commissaris, betreffende de oproep van het Gouvernement van Noord-Holland aan de Gemeentebesturen om alle regalia en emolumenten van de eigenaren der Heerlijkheden op te geven., 11 april tot 23 october 1818; 570; 3 stukken
        - Correspondentie tussen Pieter Stelt, burgemeester van Beverwijk en Huibert Griffioen, betreffende een Acte van compromis tussen het Gemeentebestuur en de Ambachtsheer van Beverwijk omtrent de jaarlijkse recognitie., 24 april-9 mei 1832; 571; 1 omslag
        - Request door Frederik Berewout en Marcus Jacobus van Erp Taalman Kip aan de Gedeputeerde Staten van Noord-Holland inhoudende een verzoek tot betaling der recognitiegelden door de Gemeente Beverwijk., 1832 mei 26; 572; 1 stuk
        - Correspondentie tussen notaris Jacob Scholting en Frederik Berewout, Ambachtsheer van Beverwijk, betreffende het request aan G.S., laatste i.z. de recognitie-gelden., 3-31 augustus 1832; 573; 1 omslag
        - Brieven van J.P. Kool, raadslid van Beverwijk, aan de executeurs-testamentair, der nalatenschap van Frederika Berewout, en notaris Jacob Scholting inzake een conferentie over de Acte van Compromis betreffende de achterstallige recognities., 1832 october 18; 574; 1 omslag
        - Correspondentie tussen notaris Jacob Scholting, Frederik Berewout, Ambachtsheer van Beverwijk, Huibert Griffioen, Marcus Jacobus Taalman Kip ter eenre en het gemeentebestuur van Beverwijk ter andere zijde, waarbij de leden Copes van Hasselt, G. Elias en Teding van Berkhout der Gedeputeerde Staten van Noord-Holland als arbiters optreden in het geschil tussen de beide eerste genoemde partijen omtrent de afkoop der recognitiegelden., 19 october 1832 tot 1 september 1834; 575; 1 pak
    - Heerlijke rechten, 6.
      - De Pacht van de afslag der buitenvis, a.
        - Missive van C. Camerlingh van de Rekenkamer te 's-Gravenhage aan de Rekenkamer van het Graafschap Holland, betreffende het niet kunnen uitoefenen van de handel, door de pachteres Beatrix Pietersdr., weduwe van Jacob Haken., 1646 april 17; 576; 1 stuk
        - Missive van G. Bicker van Zwieten aan Jacob van Mierop, baljuw van het land van Blois, betreffende een klacht over de pacht. Authentiek afschrift., 1692 februari 7. 1758 april 20; 577; 1 stuk
        - Drie placcaten van de Staten van Holland en West-Friesland en van de Rekenkamer der Domeinen, gericht aan het bestuur van Beverwijk tegen het door de afslager, zonder veilen, verkopen van de vis te Wijk aan Zee op een boete van f 25,-., 1723 september 23; 578; 1 stuk
        - Acte van overeenkomst tussen François van Harencarspel en Gijsbert van Bergen, waarbij de tweede de afslag der buitenvis voor eigen rekening neemt., 1752 april 22; 579; 1 stuk
        - Apostille op het request van Schout en schepenen van Wijk aan Zee, betreffende de afslag der buitenvis. 1646 april 19. Authentiek afschrift, 1758 april 20., [1646, 1758]; 580; 1 stuk
        - Stuk betreffende de zaak van Gijsbert van Bergen, visafslager, contra Albert Smit en Pieter van Os, wegens het verkopen van vis zonder veiling op 30 december 1757. Waarop een boete van 5% der verkoopsom. 1758 december 16., [1757, 1758]; 581; 1 stuk
        - Acte inhoudende voorwaarden betreffende de verpachting van de afslag der buitenvis, opgemaakt door Joan Thierry de Ambachtsheer van Wijk op Duin en Wijk aan Zee., 1797; 582; 1 stuk
  - De Kruitmolen DE MUNNIK te Purmerend, B.
    De kruitfabriek in 1660 door een compagnieschap opgericht, telde 23 gebouwen. In 1830 verkocht, werd hij 2 jaar later afgebroken. Jan Frederik Berewout was deelhebber.
    - Acte van borgstelling door Abraham van den Bergh voor Hendrik van den Bergh als directeur der Kruitmolen de Munnik. Authentiek afschrift., 1789 september 10; 583; 1 stuk
    - Acte van compagnonschap tussen Jan Jacob van Beaumont en Willem Frederik Taalman Kip als aandeelhouders der fabriek met de directie daarvan voor de tijd van 15 jaar. Authentiek afschrift., 1789 september 10; 584; 1 stuk
    - Rekening en verantwoording over de onverdeelde boedel der Kruidmolen de Munnik door de erven van Mr. Jan Frederik Berewout over de periode van, 31 december 1801 tot 31 december 1802; 585; 1 stuk
    - Balansen der Kruitmolen over de periode van februari 1800 tot januari 1829, waarbij de jaren 1803., 1814-1817 en 1822 t/m 1822 ontbreken; 586; 1 omslag
- DERDE AFDELING:, III.
  - GENEALOGICA, A.
    - Verhandeling over erfopvolging., 19e eeuw; 587; 1 stuk
    - Prijscourant van het "Archive Genealogique et Heraldique" van A.A. Vorsterman van Oyen., 1891; 588; 1 stuk
    - Gids bij het bezoeken van de Grote- of Lieve Vrouwe Kerk te Breda., (1950); 589; 1 stuk
      Gedrukt, 31 pag.; zie ook inv.nr. 11.
    - Lijst met data van overlijden, geboorten etc. van de families Bax, Wierts en le Clercq., 17e/18e eeuw; 590; 1 stuk
    - Correspondentie tussen Lt. Kol. Th. A. Boeree te Ede en Louis François Christiaan van Erp Taalman Kip, betreffende het geslacht Bax., 29 october 1937-6 juli 1938; 591; 1 omslag
    - Drukproef van de genealogie van het geslacht Bax, samengesteld door Lt. Kol. Th.A. Boeree te Ede., 1942 juli 30; 592; 1 deel
    - Briefkaart van Hr. Van Veen te Arnhem aan Marcus Jacobus van Erp Taalman Kip, betreffende het geslacht Bax., 1913 november 17; 593; 1 stuk
    - Fragment van de genealogie "Bax tot Kip", in 7 generaties., 1527-1795; 594; 1 stuk